【裁判字號】    88,易,2449
【裁判日期】    890105
【裁判案由】    違反森林法
【裁判全文】
臺灣臺南地方法院刑事判決                        八十八年度易字第二四四九號
    公  訴  人  臺灣台南地方法院檢察署檢察官
    被      告  乙○○
右列被告因違反森林法案件，經檢察官提起公訴 (八十八年度營偵字第一０五二號 )
，本院判決如左：
    主  文
乙○○損壞他人之林地內樹木，足以生損害於他人，處有期徒刑肆月，如易科罰金，
以佰元折算壹日。
    事  實
一、乙○○於民國八十八年一月下旬至同年二月上旬，在財政部國有財產局台灣南區
    辦事處台南分處所轄管坐落台南縣白河鎮○○○段六五七之一及六五八地號國有
    林地內，將樹木之樹皮以柴刀圈圍剝皮，並塗抹農藥除草劑使之枯死之方式，損
    壞上開國有林地內樹木，足以生損害於國有財產局。
二、案經財政部國有財產局台灣南區辦事處台南分處訴由台南縣警察局白河分局報請
    臺灣台南地方法院檢察署檢察官偵查起訴。
    理  由
一、訊據被告乙○○固不否認有於上開六五八地號國有林地內將樹木圈圍剝皮並塗抹
    除草劑使之枯死之事實不諱，惟矢口否認有何犯行，辯稱：六五七之一地號林地
    內樹木伊並沒有去做，且上開二林地內之雜樹係伊所種植，伊將之毀損並無不法
    云云。惟查，被告對於上開六五七之一地號國有林地內之樹木亦有將之圈圍剝皮
    並塗抹除草劑使之枯死之事實，業據其於警訊中坦承不諱（見警訊卷第五頁反面
    ），並經告發人甲○○於警訊中供陳甚詳，且有財政部國有財產局台灣南區辦事
    處台南分處八十八年五月六日台財產南南（三）字第八八六０五六三四號函檢附
    之國有土地勘（清）查表二份及現場相片十幀在卷可資佐證，而上開二地號國有
    林地內部分樹木確經圈圍剝皮再塗抹除草劑使之枯死等情，亦經臺灣台南地方法
    院檢察署檢察官至現場勘驗屬實，有該署勘驗筆錄及同日訊問筆錄可憑，足見被
    告確有損壞上開二地號國有林地內之樹木無訛。次查，上開二地號土地均為國有
    林地且現均未放租乙節，有土地登記簿謄本二份、財政部國有財產局台灣南區辦
    事處台南分處八十八年十一月十九日台財產南南（三）字第八八六００一五三七
    一號函及台南縣政府八十八年十一月十日八八府農林字第一九四０六六號函各一
    紙附卷可稽，被告在該二地號國有林地內既無任何權利，則縱其損壞之該等樹木
    均係其所種植，然該等樹木與上開國有林地附合非係暫時性質，自種植時起即為
    該國有林地之重要成分，已成為國有林木（民法第六十六條第二項、第八百十一
    條參照），被告對之已無所有權，其並無權利損壞該等國有林木甚明，是被告前
    開所辯，要係卸責之詞，不足採信，事證明確，被告犯行應堪認定。
二、查台南縣白河鎮○○○段六五七之一及六五八地號土地並未編為保安林乙節，有
    行政院農業委員會林務局八十八年十月十一日八十八林治字第二五六四二號函、
    行政院農業委員會林務局嘉義林區管理處八十八年十月二十二日八八嘉政字第一
    四六一一號函及台南縣政府八十八年十月二十六日八八府農林字第一八三四二一
    號函各一紙在卷可稽，被告乙○○於上開國有林地內將樹木圈圍剝皮並塗抹除草
    劑使之枯死，核其所為，係犯刑法第三百五十四條之毀損罪，公訴意旨認應依森
    林法第五十四條第一項之損壞保安林罪處斷，容有未洽，惟起訴事實相同，爰依
    法變更起訴法條，併予敘明。爰審酌被告品行、犯罪之動機、目的、手段、所生
    危害及犯罪後之態度等一切情狀，量處如主文所示之刑，並諭知易科罰金之折算
    標準，以資懲儆。
據上論斷，應依刑事訴訟法第二百九十九條第一項前段、第三百條，刑法第三百五十
四條、第四十一條，罰金罰鍰提高標準條例第一條前段、第二條，判決如主文。
中    華    民    國      八十九      年        一       月      五     日
                                  臺灣臺南地方法院刑事第三庭
                                          法  官
右正本證明與原本無異。
如不服本判決，應於判決送達後十日內，向本院提出上訴狀。
                                          書記官
中    華    民    國      八十        年              月              日


司法院資訊處製作；財團法人民間司法改革基金會備份。
